臺灣雲林地方法院刑事判決　　　　　　　 94年度易字第109號
公　訴　人　台灣雲林地方法院檢察署檢察官
被　　　告　甲○○　男　41歲.
　　　　　　己○○　男　24歲.
上列被告等因竊盜案件，經檢察官提起公訴（94年度偵字620 第
號），並就被告甲○○部分移送併辦（94年度偵字第1198號），
被告自白犯罪，經本院裁定依簡式審判程序審理，判決如下：
    主      文
甲○○連續攜帶兇器竊盜，累犯，處有期徒刑壹年貳月。
己○○共同連續竊盜，累犯，處有期徒刑柒月。
    事      實
一、甲○○前於民國88年間，因竊盜案件，經本院於88年12月30
    日，以88年度易字第978 號判處有期徒刑1 年6 月確定；又
    因違反毒品危害防制條例案件，經法院判處有期徒刑1 年確
    定，上開2 罪定應執行刑有期徒刑2 年4 月；復於89年間，
    再因違反毒品危害防制條例案件，經本院於89年7 月31日，
    以89年度易字第406 號判處有期徒刑1 年4 月確定，接續執
    行，於93年3 月8 日縮短刑期假釋出監，刑期至93年5 月31
    日屆滿，以已執行論。己○○於88年間，因竊盜案件，經本
    院於88年12月30日，以88年度易字第978 號，判處有期徒刑
    8 月，緩刑4 年，緩刑期內付保護管束確定，嗣因撤銷緩刑
    ，於92年8 月6 日入監服刑，至93年4 月5 日縮短刑期執行
    完畢出監。詎仍不知悔改：
  (一)甲○○基於意圖為自己不法所有之概括犯意，於94年1月22
    日凌晨2 時許，在彰化縣溪州鄉○○村○○路○段602 號前
    處，持客觀上足生危害人身安全之兇器六角板手1 支（未扣
    案），打開車門，進入車內拔掉電門線，再以電線接觸導電
    發動車輛方式，竊取庚○○所有車號2400-LK 號自小客車1
    部，得手後，留供己用。
  (二)其於94年1 月27日凌晨3 時許，與己○○基於意圖為自己不
    法所有之概括犯意聯絡，駕駛上開贓車，先至雲林縣二崙鄉
    ○○村○○路98號丙○○住處屋外，以徒手搬運至上開自小
    客車方式，竊取丙○○所有之抽水馬達9 個得手；復於同日
    凌晨4 時許，再至雲林縣崙背鄉羅厝村東興2 號豬舍後方，
    以同一手法，竊得乙○○所有之銑板15塊、鐵條2 支、鐵管
    22 支 、豬圈門7 片等物，得手後，將上揭贓物載離現場。
    嗣於同日10時10分許，在雲林縣崙背鄉○○村○○道路旁，
    經警發覺行跡可疑，當場盤查而查悉上情。
  (三)甲○○承前概括犯意，於94年3 月9 日21時50分許，侵入丁○○位於雲林縣土庫鎮石廟里復興10-139號住宅，入內著手
    搜尋財物之際，即為他人發覺而未得手，旋逃至上址3 樓，
    藏匿在房內衣櫃，經報警當場查獲。
二、案經雲林縣警察局西螺分局報請台灣雲林地方法院檢察署檢
    察官偵查起訴。
    理      由
一、右揭事實，業據被告甲○○、己○○坦承不諱，核與被害人
    庚○○、丙○○、乙○○及丁○○指訴情節相符，並有贓物
    認領保管單3 紙、照片7 張附卷可稽，足認被告甲○○、己○○自白，與事實相符，可以採信。本件被告甲○○、己○○竊盜犯行，事證明確，均堪認定。
二、按被告甲○○持以竊盜之六角板手1 支，主要構成部分為鐵
    質，為尖銳之物，以之揮刺、擊打，足以傷害人之生命，具
    有客觀上之危險性，自屬兇器。核被告甲○○所為，係犯刑
    法第321 條第1 項第3 款攜帶兇器竊盜罪、第320 條第1 項
    竊盜罪及第321 條第2 項、第1 項第1 款之夜間侵入住宅竊
    盜未遂罪。被告己○○所為，係犯同法第320 條第1 項竊盜
    罪。被告甲○○與己○○間，就上述事實一(二)竊盜犯行間，
    有犯意聯絡及行為分擔，應依刑法第28條規定，論以共同正
    犯。被告甲○○上開事實一(一)至(三)犯行；被告己○○上開事
    實一(二)2 次竊盜犯行，時間緊接，所犯罪名相同，均顯係出
    於概括犯意反覆為之，為連續犯，均應依刑法第56條規定，
    就被告甲○○部分，論以情節較重之攜帶兇器竊盜罪，另就
    被告己○○部分，論以竊盜罪，並均加重其刑。至公訴人以
    94 年 度偵字第1198號移送併辦案件，其中夜間侵入住宅竊
    盜未遂罪間，與上開事實一(一)、(二)犯行間，有連續犯裁判上
    一罪關係，為起訴效力所及，本院自得併予審理，附此敘明
    。被告甲○○前於88年間，因竊盜案件，經本院於88年12月
    30日，以88年度易字第978 號判處有期徒刑1 年6 月確定；
    又因違反毒品危害防制條例案件，經法院判處有期徒刑1 年
    確定，定應執行刑有期徒刑2 年4 月；復於89年間，再因違
    反毒品危害防制條例案件，經本院於89年7 月31日，以89年
    度易字第406 號判處有期徒刑1 年4 月確定，接續執行，於
    93年3 月8 日縮短刑期假釋出監，刑期至93年5 月31日屆滿
    ，以已執行論。被告己○○於88年間，因竊盜案件，經本院
    於88年12月30日，以88年度易字第978 號，判處有期徒刑8
    月，緩刑4 年，緩刑期內付保護管束確定，嗣因撤銷緩刑，
    於92年8 月6 日入監服刑，至93年4 月5 日縮短刑期執行完
    畢出監等情，有臺灣高等法院被告全國前案紀錄表在卷可稽
    。茲被告甲○○、己○○均於有期徒刑執行完畢後，五年內
    ，再犯本件有期徒刑以上之罪，為累犯，均依刑法第47條規
    定，均遞加重其刑。爰審酌被告甲○○有多次竊盜及違反毒
    品危害防制條例前科，甫於93年5 月31日執行完畢，竟僅相
    隔約7 月，再犯本案，復於檢察官偵查竊盜案件中，又犯上
    開事實一(三)部分犯行，及被告己○○甫因竊盜案件執行完畢
    ，僅相隔10月，即再犯本案，暨被告甲○○、己○○均不尊
    重他人財產權，續為竊盜犯行，渠等素行不佳，惟犯後均坦
    承犯行等一切情狀，分別量處如主文所示之刑。
三、移送併辦意旨另以：被告甲○○於94年3 月9 日21時50分許
    ，未得被害人丁○○同意，進入丁○○住宅竊盜，因認被告
    甲○○所為另犯刑法第306 條第1 項之無故侵入他人住宅罪
    嫌云云。惟按於夜間侵入住宅竊盜罪，其侵入住宅為該加重
    竊盜罪之加重情節，已包含在於夜間侵入住宅竊盜罪之罪質
    中，無更行構成侵入住宅罪之理（最高法院27年上字第1887
    號判例意旨、91年台上字第4354號判決意旨參照），是本件
    即無再論以刑法第306 條第1 項罪之餘地，此部分原應為無
    罪之判決，惟公訴人以此部分與被告所犯前開於夜間侵入住
    宅竊盜罪間，有方法結果之牽連關係，在審判上不可分，爰
    不另為無罪之諭知，併此敘明。
據上論斷，應依刑事訴訟法第299 條第1 項前段，刑法第28條、
第56條、第321 條第1 項第3 款、第320 條第1 項、第47條，判
決如主文。
本案經檢察官戊○○到庭執行職務
中　　華　　民　　國　　94　　年　　5 　　月　　10　　日
                  刑事第二庭    法  官  柯志民
以上正本證明與原本無異
如不服本判決應於送達後10日內向本院提出上訴狀
                                書記官　魏輝碩
中　　華　　民　　國　　94　　年　　5 　　月　　10　　日
論罪之法條全文：
刑法第320條
意圖為自己或第三人不法之所有，而竊取他人之動產者，為竊盜
罪，處五年以下有期徒刑、拘役或五百元以下罰金。
意圖為自己或第三人不法之利益，而竊佔他人之不動產者，依前
項之規定處斷。
前二項之未遂犯罰之。
刑法第321條
犯竊盜罪而有左列情形之一者，處六月以上、五年以下有期徒刑
：
一  於夜間侵入住宅或有人居住之建築物、船艦或隱匿其內而犯
    之者。
二  毀越門扇、牆垣或其他安全設備而犯之者。
三  攜帶兇器而犯之者。
四  結夥三人以上而犯之者。
五  乘火災、水災或其他災害之際而犯之者。
六  在車站或埠頭而犯之者。
前項之未遂犯罰之。
